臺灣高等法院臺南分院刑事判決　　　 100年度上訴字第1034號
上　訴　人
即　被　告　謝樹根
上列上訴人因毒品危害防制條例案件，不服臺灣臺南地方法院
100年度訴字第1062號中華民國100年8月31日第一審判決（起訴
案號：臺灣臺南地方法院檢察署100年度毒偵字第1331、1390號
），提起上訴，本院判決如下：
    主  文
上訴駁回。
    理  由
一、按依刑事訴訟法第350條、第361條、第362條、第367條規定
    ，不服地方法院之第一審判決，提起第二審上訴者，須提出
    上訴書狀，並應敘述「具體理由」，為上訴必備之程式。所
    稱具體理由，必係依據卷內既有訴訟資料或提出新事證，指
    摘或表明第1審判決有何採證、認事、用法或量刑等足以影
    響判決本旨之不當或違法，而構成應予撤銷之具體事由，始
    克相當；如未依上揭意旨指出具體事由，而僅泛言或單憑當
    事人自我說詞，指摘原判決採證認事違法、用法不當、判決
    不公、量刑過重等等，即屬未敘述具體理由，所提第二審上
    訴不合法律上之程式，得不經言詞辯論，由第二審法院予以
    判決駁回。
二、本件上訴意旨略以：刑罰之量定，應注意刑法第57條規定之
    事由，以符合罪刑相當原則，並應斟酌比例原則與平等原則
    ，以期達成客觀上之適當性、相當性與必要性之價值要求。
    本案上訴人坦承犯行，入監以來亦深自反省，原判決以上訴
    人所為滋生其他犯罪、惡化治安、嚴重損及公義作為其量刑
    之考量，並論處上訴人應執行有期徒刑1年4月，顯然失其依
    據，量刑並不適當，爰依法提起上訴，請求撤銷原判決，另
    為適當之裁判。
三、經查：
(一)、被告對於本件於民國100年5月16日下午4時許、100年7月4日
    下午5時許，均在臺南市○○區○○路1段95巷24號住處內，
    以針筒注射方式施用毒品海洛因各1次之犯行，迭據其於警
    詢、偵查及原審坦承不諱，且被告之尿液經送鑑定結果，均
    呈海洛因陽性反應，亦有台灣檢驗科技股份有限公司濫用藥
    物檢驗報告2件及毒品犯罪嫌疑人尿液採驗作業管制紀錄清
    冊、送驗尿液及年籍對照表在卷可憑，足認被告自白確有於
    上揭時間、地點施用毒品海洛因，事證明確。
(二)、又被告曾因施用第一級毒品案件，經臺灣臺南地方法院以91
    年度毒聲字第2106號裁定，令入戒治處所施以強制戒治1年
    ，於93年1月9日強制戒治後出所，93年5月1日期滿而執行完
    畢。詎其仍於強制戒治期滿後5年內，再施用第一級毒品海
    洛因，經本院於95年8月7日判處有期徒刑1年2月確定，本次
    於100年5月16日、100年7月4日施用毒品，已非屬毒品危害
    防制條例所規定應行觀察、勒戒或強制戒治程序之「初犯」
    或「五年後再犯」，自應依法追訴處罰。
(三)、再被告前因施用第一級毒品海洛因，經本院判處有期徒刑1
    年2月確定，於96年7月12日縮短刑期執行完畢。其刑之執行
    完畢5年內，故意再犯有期徒刑以上之本案施用毒品2罪，均
    為累犯，均應依法加重其刑。
(四)、原審法院以被告犯毒品危害防制條例第10條第1項之施用第1
    級毒品罪事證明確，且為累犯，因而適用簡式審判程序，並
    已敘明「審酌被告施用毒品，『足以』戕害其身心，滋生其
    他犯罪，惡化治安，嚴重損及公益，且被告前曾犯施用毒品
    經判刑確定且執行完畢，竟又再為本件施用毒品犯行，顯見
    其不思悔改，自制力亦顯不佳；惟另考量其施用毒品行為於
    本質上係屬自我戕害行為，反社會性之程度應屬較低等一切
    情狀」，等為適用刑法第57條量刑之依據，分別量處被告有
    期徒刑9月，並定其應執行刑，扣案之第1級毒品海洛因壹包
    沒收銷燬之。經核原判決認事用法，均無不當，量刑亦屬妥
    適，從形式上予之審查，並無違背法令之情形，上訴意旨並
    無隻字片語表明第一審判決採證、認事、用法有何不當或違
    法之處，僅因其個人說詞，認原審量刑不適當，揆諸前開說
    明，即屬未敘述具體理由，自難認其上訴合於法律上之程式
    ；其上訴不合法，應予駁回，並不經言詞辯論為之。
四、爰依刑事訴訟法第367條前段、第372條，判決如主文。
中    華    民    國   100    年    10    月    31    日
                  刑事第五庭    審判長法  官  楊明章
                                      法  官  黃國永
                                      法  官  趙文淵
以上正本證明與原本無異。
如不服本判決應於收受送達後10日內向本院提出上訴書狀，其未
敘述上訴理由者，並得於提起上訴後10日內向本院補提理由書（
均須按他造當事人之人數附繕本）「切勿逕送上級法院」。
                                      書記官  呂宬樂
中    華    民    國   100    年    10    月    31    日
附錄論罪科刑實體法條文：
毒品危害防制條例第10條第1項：
施用第一級毒品者，處六月以上五年以下有期徒刑。